Minutes et répertoires du notaire Augustin RAMEAU, 5 février 1782 - 9 octobre 1805 (étude XX)
Archives nationales
- Répertoire(s) de Augustin RAMEAU, 5 février 1782 - 9 octobre 1805; MC/RE/XX/8 - MC/RE/XX/10
  - Répertoire. an VII, nivôse - an XIV, vendémiaire, 14 nivôse an VII (3 janvier 1799) - 17 vendémiaire an XIV (9 octobre 1805); MC/RE/XX/10
    - Inventaire après décès de Françoise Girardet, 29 thermidor an XI (17 août 1803)
      inventaire après décès; Girardet, Françoise
    - Inventaire après décès de Pierre-Antoine Pinson de Sainte-Catherine, 9 fructidor an XI (27 août 1803)
      inventaire après décès; Pinson de Sainte-Catherine, Pierre-Antoine
    - Inventaire après décès de Marie-Jeanne Burier, 12 fructidor an XI (30 août 1803)
      inventaire après décès; Burier, Marie-Jeanne
    - Inventaire après décès de Madeleine Guillebon veuve Jacques-Gédéon-Charles-François-Philippe Duclos-Lange, 16 fructidor an XI (3 septembre 1803)
      inventaire après décès; Guillebon, Madeleine; Duclos-Lange, Jacques-Gédéon-Charles-François-Philippe
    - Inventaire après décès de Suzanne-Rose Leclerc femme de Pierre Pernier, 3 vendémiaire an XII (26 septembre 1803)
      inventaire après décès; Leclerc, Suzanne-Rose; Pernier, Pierre
    - Inventaire après décès de Jean-Claude Prévost, 4 vendémiaire an XII (27 septembre 1803)
      inventaire après décès; Prévost, Jean-Claude
    - Inventaire après décès de Thérèse-Emilie-Elisabeth Pierret femme de Jean-Pierre Jalabert, 8 vendémiaire an XII (1er octobre 1803)
      inventaire après décès; Pierret, Thérèse-Emilie-Elisabeth; Jalabert, Jean-Pierre
    - Inventaire après décès de Antoine Hugot, 13 vendémiaire an XII (6 octobre 1803)
      inventaire après décès; Hugot, Antoine
    - Inventaire après décès de Jean-Antoine Rochet, 6 brumaire an XII (29 octobre 1803)
      inventaire après décès; Rochet, Jean-Antoine
    - Inventaire après décès de Louise-Françoise-Benigne-Octavie-Marie-Jacqueline-Laurence Bauffremont veuve de Joseph Bauffremont Lestenois, 10 brumaire an XII (2 novembre 1803)
      inventaire après décès; Bauffremont, Louise-Françoise-Benigne-Octavie-Marie-Jacqueline-Laurence; Bauffremont Lestenois, Joseph
    - Inventaire après décès de François-Joseph de Foucault, 19 brumaire an XII (11 novembre 1803)
      inventaire après décès; Foucault (de), François-Joseph
    - Inventaire après décès de Pierre Doyen, 27 frimaire an XII (19 décembre 1803)
      inventaire après décès; Doyen, Pierre
    - Inventaire après décès de Marie-Madeleine Foubert épouse de Jacques Regnier, 27 nivôse an XII (18 janvier 1804)
      inventaire après décès; Saint-Honoré (rue); Foubert, Marie-Madeleine; Regnier, Jacques; commerçant
    - Inventaire après décès de Christophe de Mornay, 2 pluviose an XII (23 janvier 1804)
      inventaire après décès; Mornay (de), Christophe
    - Inventaire après décès de Louis-François Bouty, 26 pluviose an XII (16 février 1804)
      inventaire après décès; Bouty, Louis-François
    - Inventaire après décès de Marie-Josèphe-Victoire Cocquelin épouse de François-Justin Daribau, 12 ventôse an XII (3 mars 1804)
      inventaire après décès; Cocquelin, Marie-Josèphe-VictoireC; Daribau, François-Justin
    - Inventaire après décès de Constantin-Mathias Keiffer, 14 ventôse an XII (5 mars 1804)
      inventaire après décès; Keiffer, Constantin-Mathias
    - Inventaire après décès de Jean Lebeuf, 7 germinal an XII (26 mars 1804)
      inventaire après décès; Lebeuf, Jean
    - Inventaire après décès de Nicolas-Joseph Guery, 14 germinal an XII (4 avril 1804)
      inventaire après décès; Guery, Nicolas-Joseph
    - Inventaire après décès de Gabrielle-Henriette-Aimée-Modeste Ponsignon veuve de Bonaventure Despinay- Saint-Luc, 15 germinal an XII (5 avril 1804)
      inventaire après décès; Ponsignon, Gabrielle-Henriette-Aimée-Modeste; Despinay- Saint-Luc, Bonaventure
    - Inventaire après décès de Adélaïde Papin épouse de Pierre-Jean Coipel, 16 germinal an XII (6 avril 1804)
      inventaire après décès; Papin, Adélaïde; Coipel, Pierre-Jean; commerçant
    - Inventaire après décès de Charles-Louis Mala, 11 floréal an XII (1er mai 1804)
      inventaire après décès; Mala, Charles-Louis
    - Inventaire après décès de Nicolas Bardet, 13 prairial an XII (2 juin 1804)
      inventaire après décès; Bardet, Nicolas
    - Inventaire après décès de Jean-François Cugno, 2 messidor an XII (21 juin 1804)
      inventaire après décès; Cugno, Jean-François
    - Inventaire après décès de Louis-Richard Labretèche, 8 thermidor an XII (27 juillet 1804)
      inventaire après décès; Labretèche, Louis-Richard
    - Inventaire après décès de Joseph Brault dit Besnardière, 18 thermidor an XII (6 août 1804)
      inventaire après décès; Brault dit Besnardière, Joseph
    - Inventaire après décès de Angélique-Edmée Debure veuve de Joseph-Edmé Bouillery, 21 thermidor an XII (9 août 1804)
      inventaire après décès; Debure, Angélique-Edmée; Bouillery, Joseph-Edmé
    - Inventaire après décès de Germain-Claude Cochois-Grandchamp, 25 thermidor an XII (13 août 1804)
      inventaire après décès; Cochois-Grandchamp, Germain-Claude
    - Inventaire après décès de Marie-Madeleine Tobert veuve en premières noces de Jean-Marie Valton, en secondes Antoine-Joseph Senevey, 4 vendémiaire an XIII (26 septembre 1804)
      inventaire après décès; Tobert, Marie-Madeleine; Senevey, Antoine-Joseph; Valton, Jean-Marie
    - Inventaire après décès de Jeanne-Claude Bélançon, 29 frimaire an XIII (20 décembre 1804)
      inventaire après décès; Bélançon, Jeanne-Claude
    - Inventaire après décès de Marie-Anne Merceron veuve de Jean-Baptiste Hosten, 30 frimaire an XIII (21 décembre 1804)
      inventaire après décès; Merceron, Marie-Anne; Hosten, Jean-Baptiste
    - Inventaire imparfait après décès de Pierre-Nicolas Monfils, 7 nivôse an XIII (28 décembre 1804)
      inventaire après décès; Monfils, Pierre-Nicolas
    - Inventaire après décès de Perrette Leroy veuve d'Alexandre Fortier, 10 nivôse an XIII (31 décembre 1804) - 10 nivôse an XIII (1804)
      inventaire après décès; Leroy, Perrette; Fortier, Alexandre
    - Inventaire après décès de Maurice Geny et Antoinette Querelle, 18 nivôse an XIII (8 janvier 1805)
      inventaire après décès; Geny, Maurice; Querelle, Antoinette
    - Inventaire après décès de Anne-Christine Lejeune épouse de Jean-Baptiste Lesueur, 19 nivôse an XIII (9 janvier 1805)
      inventaire après décès; Lejeune, Anne-Christine; Lesueur, Jean-Baptiste
    - Inventaire après décès de Elisabeth Perrichon veuve Louis-Claude Lanson, commerçant, 26 pluviose an XIII (15 février 1805)
      inventaire après décès; Perrichon, Elisabeth; Lanson, Louis-Claude; commerçant
    - Inventaire après décès de Louise de Chateaubriand veuve de Jacques Decaud, 27 pluviose an XIII (16 février 1805)
      inventaire après décès; Chateaubriand (de), Louise; Decaud, Jacques
    - Inventaire après décès de Anne-Hilarion-Jean Feuardent d'Eculleville, 13 germinal an XIII (3 avril 1805)
      inventaire après décès; Feuardent d'Eculleville, Anne-Hilarion-Jean
    - Inventaire après décès de Marie-Jacques-François-de-Paule-Bonaventure de Soudrilles, 21 germinal an XIII (11 avril 1805)
      inventaire après décès; Soudrilles (de), Marie-Jacques-François-de-Paule-Bonaventure
    - Inventaire après décès de Barbe Rolland veuve en premières noces de Nicolas Louis et épouse de Jean-Philippe Suisse, 6 floréal an XIII (26 avril 1805)
      inventaire après décès; Rolland, Barbe; Suisse, Jean-Philippe; Louis, Nicolas
    - Inventaire après décès de Emilie Tripard divorcée de Jacques Martin, 18 floréal an XIII (8 mai 1805)
      inventaire après décès; Tripard, Emilie; Martin, Jacques
    - Inventaire après décès de Madeleine-Marguerite-Hubert Garnerin et de Marie-Angélique Garnerin sa soeur, 25 floréal an XIII (15 mai 1805)
      inventaire après décès; Garnerin, Madeleine-Marguerite-Hubert; Garnerin, Marie-Angélique
    - Procès-verbal de publication d'un cabinet d'histoire naturelle de monsieur Gigot d'Orcy, 9 prairial an XIII (29 mai 1805)
      procès-verbal; Gigot d'Orcy (M.)
    - Inventaire après décès de Madeleine Poillot épouse de Jean-Baptiste Mignot, 16 prairial an XIII (5 juin 1805)
      inventaire après décès; Poillot, Madeleine; Mignot, Jean-Baptiste
    - Inventaire après décès de Jean-Baptiste Amariton-Dubos, 30 prairial an XIII (19 juin 1805)
      inventaire après décès; Amariton-Dubos, Jean-Baptiste
    - Inventaire après décès de Thibault Varry, 16 messidor an XIII (5 juillet 1805)
      inventaire après décès; Varry, Thibault
    - Inventaire après décès de Justine Azeron épouse de Jacques-Hilaire Bassereau, 26 messidor an XIII (15 juillet 1805)
      inventaire après décès; Azeron, Justine; Bassereau, Jacques-Hilaire
    - Inventaire après décès de Charles Delorme, 1er thermidor an XIII (20 juillet 1805)
      inventaire après décès; Delorme, Charles
    - Inventaire après décès de Jean-Sophie Lemoine, 15 vendémiaire an XIV (7 octobre 1805)
      inventaire après décès; Lemoine, Jean-Sophie